【裁判字號】    92,訴,1085
【裁判日期】    920530
【裁判案由】    毒品危害防制條例
【裁判全文】
臺灣臺中地方法院刑事判決                        九十二年度訴字第一○八五號
    公  訴  人  臺灣臺中地方法院檢察署檢察官
    被      告  甲○○
右列被告因毒品危害防制條例案件，經檢察官提起公訴（九十二年度毒偵字第三五一
號），本院判決如左：
    主  文
甲○○連續施用第一級毒品，處有期徒刑捌月。扣案殘沾第一級毒品海洛因（量微無
法秤重）之塑膠袋壹只，沒收銷燬之；扣案之注射針筒壹支、橡皮管壹條，均沒收。
    事  實
一、甲○○前因施用毒品案件，經本院裁定送勒戒處所執行觀察、勒戒後，認無繼續
    施用毒品之傾向，由臺灣臺中地方法院檢察署檢察官於民國八十八年三月二日，
    以八十八年度偵字第五五○六號不起訴處分確定。詎甲○○仍不知悔改，於不起
    訴處分確定後五年內另基於施用第一級毒品海洛因之概括犯意，自九十一年一月
    二十日上午十時許起至九十二年一月二十日上午十時許止，在其臺中市北屯區軍
    和巷四七號住處內，將海洛因稀釋後以針筒注射入靜脈之方式，連續施用第一級
    毒品海洛因多次。嗣於九十二年一月二十日下午十九時許，在臺中市○○市○○
    街一○九巷一號前為警查獲，並扣得甲○○所有殘沾第一級毒品海洛因（量微無
    法秤重）之塑膠袋一只及已注射過之注射針筒一支、橡皮管一條。經本院以九十
    二年度毒聲字第二七二號裁定送觀察、勒戒後，認有繼續施用毒品之傾向。（保
    安處分部分，另由本院於九十二年二月二十六日以九十二年度毒聲字第六一一號
    裁定令入戒治處所施以強制戒治一年）。
二、案經臺中縣警察局第五分局報請臺灣臺中地方法院檢察署檢察官偵查起訴。
    理  由
一、右揭犯罪事實業據被告甲○○於警、偵訊及本院審理時坦承不諱，且其於警訊時
    為警採集之尿液經送私立中山醫學院附設孫中山先生紀念醫院藥物濫用檢測中心
    檢驗，亦驗出有海洛因代謝物嗎啡之陽性反應，此有該中心九十二年二月七日出
    具之檢驗報告（見偵查卷宗第三九頁）一紙附卷可稽，此外復有被告所持有之殘
    沾第一級毒品海洛因（量微無法秤重）之塑膠袋一只及已注射過之注射針筒一支
    、橡皮管一條扣案可資佐證，足徵被告之自白與事實相符，其確有施用第一級毒
    品海洛因之犯行。又被告前因施用毒品案件，經本院裁定送勒戒處所執行觀察、
    勒戒後，認無繼續施用毒品之傾向，由臺灣臺中地方法院檢察署檢察官於民國八
    十八年三月二日，以八十八年度偵字第五五○六號不起訴處分確定，此有上開不
    起訴處分書及臺灣高等法院被告全國前案紀錄表、臺灣臺中地方法院檢察署刑案
    資料查註紀錄表各一份在卷足憑，其於五年內再犯毒品危害防制條例第十條第一
    項之罪，經依本院以九十二年度毒聲字第二七二號裁定送臺灣臺中看守所附設勒
    戒處所執行觀察、勒戒後，認被告「有繼續施用毒品傾向」，此有該所九十二年
    二月十日中所正衛字第○九二○○○○五一七號函出具之「有無繼續施用毒品傾
    向證明書」（見偵查卷宗第三五頁）一紙在卷可參，是被告於五年內再犯毒品危
    害防制條例第十條第一項之罪，且於觀察勒戒後認有繼續施用毒品傾向，事證明
    確，犯行堪以認定。
二、按海洛因係毒品危害防制條例第二條第二項第一款所稱之第一級毒品，被告甲○
    ○施用海洛因之行為，係犯毒品危害防制條例第十條第一項施用第一級毒品罪。
    被告持有海洛因後，進而施用，其持有之低度行為應為施用之高度行為所吸收，
    不另論其持有第一級毒品罪；其先後多次施用第一級毒品海洛因之行為，時間緊
    接，犯罪構成要件相同，顯係基於概括犯意而反覆為之，為連續犯，應依刑法第
    五十六條之規定論以一罪，並加重其刑。爰審酌被告曾有違反毒品危害防制條例
    之素行，經觀察勒戒與不起訴處分後仍不知悔改，犯罪之動機、目的、手段、施
    用毒品之次數、所生危害係屬藥物自殘，尚未嚴重破壞社會秩序、侵害他人權益
    及犯罪後坦承不諱態度良好等一切情狀，量處如主文所示之刑。
三、末查，扣案殘沾第一級毒品海洛因（量微無法秤重）之塑膠袋一只，其上殘沾之
    海洛因（被告坦承係第一級毒品海洛因，且被告尿液經送驗後，驗出有海洛因陽
    性反應，應為海洛因無誤），因與塑膠袋已無從分離，該塑膠袋一只亦應視為違
    禁物，同屬查獲之毒品，應依毒品危害防制條例第十八條第一項前段之規定宣告
    沒收銷燬之。另扣案注射針筒一支、橡皮管一條，係被告甲○○所有且供施用海
    洛因所用之物，並據被告供明在卷，爰依刑法第三十八條第一項第二款規定，併
    宣告沒收之。
四、至被告甲○○於上揭時、地所採集之尿液，經送中山醫學大學附設醫院藥物濫用
    檢測中心檢驗後，呈有安非他命之陽性反應，則被告涉犯施用第二級毒品安非他
    命部分，應由檢察官另為適法之處理，附此敘明。
據上論斷，應依刑事訴訟法第二百九十九條第一項前段，毒品危害防制條例第十條第
一項、第二十條第三項、第十八條第一項前段，刑法第十一條前段、第五十六條、第
三十八條第一項第二款，判決如主文。
本案經檢察官陳忠榮到庭執行職務。
中      華      民      國    九十二    年      五      月     三十     日
  臺灣臺中地方法院刑事第六庭
                                  審判長法  官  梁 堯 銘
                                        法  官  莊 深 淵
                                        法  官  洪 堯 讚
右正本證明與原本無異。
如不服本判決，應於判決送達後十日內向本院提出上訴狀，上訴於臺灣高等法院臺中
分院( 須附繕本 )。
                                        書記官
中      華      民      國    九十二    年      五      月     三十     日
附錄論罪科刑法條
毒品危害防制條例第十條第一項
施用第一級毒品者，處六月以上五年以下有期徒刑。


司法院資訊處製作；財團法人民間司法改革基金會備份。
